# 股权置换会计处理

提问人：chenyiwei 时间：2012-12-10 00:32:35
回复 janefsj 的帖子
1 、IAS 27.33判断“一揽子交易”的规定已被纳入解释 5 号中，将自 2013 年 1 月 1 日起生效。但即使在解释 5 号生效之前，鉴于IFRS和中国准则的趋同，IAS 27.33也是可以参照的。事实上该规定在实务中已经得到了广泛的运用。
2 、在本案例中，B公司对D公司的股权比例由 52 ％增至 70 ％，属于购买少数股权；同时对E公司不再享有股权，即同时发生了一项购买少数股权和处置子公司的交易。同时B公司收取现金对价 2500 万元。 （ 1 ）在B的个别报表层面，应作为具有商业实质的非货币性资产交换交易（无论货币补价的占比是否超过 25 ％，处理原则均一致），确认对E公司 52 ％股权的处置损益，同时按公允价值对增持的D公司 18 ％股权进行初始计量。 借：长期股权投资——D 18％（公允价值） 借：现金 2500 万元 贷：长期股权投资——E 52％贷：投资收益 （ 2 ）合并报表层面，需视作同时发生两笔交易： 一是，按公允价值处置E的 52 ％股权，该公允价值与该 52 ％股权对应的合并报表层面账面价值之间的差额计入当期处置损益，如有其他综合收益、商誉等的，也一并转出。 二是，购买少数股权交易（按D的 18 ％股权的公允价值），该公允价值与账面价值之间的差额调整资本公积。相当于在合并报表层面作如下处理： 借：长期股权投资——D公司 18 ％（公允价值，过渡性科目） 借：少数股东权益——E 48％ 借：其他综合收益——E（如有） 贷：E公司各项资产、负债、商誉等 贷：投资收益
借：少数股东权益（D公司 18 ％，按合并报表层面账面价值） 贷：长期股权投资——D公司 18 ％（公允价值，过渡性科目） 借／贷：资本公积

回答人：chenyiwei
回复 janefsj 的帖子
1 、IAS 27.33判断“一揽子交易”的规定已被纳入解释 5 号中，将自 2013 年 1 月 1 日起生效。但即使在解释 5 号生效之前，鉴于IFRS和中国准则的趋同，IAS 27.33也是可以参照的。事实上该规定在实务中已经得到了广泛的运用。
2 、在本案例中，B公司对D公司的股权比例由 52 ％增至 70 ％，属于购买少数股权；同时对E公司不再享有股权，即同时发生了一项购买少数股权和处置子公司的交易。同时B公司收取现金对价 2500 万元。 （ 1 ）在B的个别报表层面，应作为具有商业实质的非货币性资产交换交易（无论货币补价的占比是否超过 25 ％，处理原则均一致），确认对E公司 52 ％股权的处置损益，同时按公允价值对增持的D公司 18 ％股权进行初始计量。 借：长期股权投资——D 18％（公允价值） 借：现金 2500 万元 贷：长期股权投资——E 52％贷：投资收益 （ 2 ）合并报表层面，需视作同时发生两笔交易： 一是，按公允价值处置E的 52 ％股权，该公允价值与该 52 ％股权对应的合并报表层面账面价值之间的差额计入当期处置损益，如有其他综合收益、商誉等的，也一并转出。 二是，购买少数股权交易（按D的 18 ％股权的公允价值），该公允价值与账面价值之间的差额调整资本公积。相当于在合并报表层面作如下处理： 借：长期股权投资——D公司 18 ％（公允价值，过渡性科目） 借：少数股东权益——E 48％ 借：其他综合收益——E（如有） 贷：E公司各项资产、负债、商誉等 贷：投资收益
借：少数股东权益（D公司 18 ％，按合并报表层面账面价值） 贷：长期股权投资——D公司 18 ％（公允价值，过渡性科目） 借／贷：资本公积

回答人：chenyiwei
回复 janefsj 的帖子
1 、就“股权换股权”而言，属于非货币性资产交换；就处置子公司股权导致丧失控制权而言，适用解释 4 号第四条；就购买少数股权而言，适用解释 2 号第二条。但实际运用中，由于非货币性交换准则仅指出了判断商业实质的一般原则，所以真正起到作用的是更为具体的后两者。
2 、你原先的理解是有问题的。如我前面所述，这个问题的关键不在于是否为一揽子交易，而是分别实施的一项购买少数股权和处置子公司股权导致丧失控制权的交易。 3 、就“D公司18%股权的公允价值+人民币2,500万元是否和E公司52%股权的公允价值接近”而言，如果差异较大，就需要分析该差异发生的原因，判断其中是否存在关联方之间通过权益性交易单方面输送利益的因素，如果有，则该权益性交易的影响应直接调整权益。但就处置子公司和购买少数股权的交易而言，仍然分别是按照各自标的资产的公允价值进行处理。

提问人：janefsj 时间：2012-12-11 10:50:03
回复 chenyiwei 的帖子
陈老师，您好！有个地方想确认一下定性，就是关于这笔交易您认为是作为一揽子交易，还是非一揽子交易呢？如果作为一揽子交易，最后一笔分录是否应该计入“投资收益”而非“资本公积”呢。谢谢！

回答人：chenyiwei
这两项交易整体上构成了一个整体的资产置换交易，因此属于一揽子交易。我上面的处理方法只是为了说明问题方便。“长期股权投资——D公司 18 ％”是过渡性科目，事实上这两笔分录是可以合并的。

提问人：janefsj 时间：2012-12-12 10:36:54
回复 chenyiwei 的帖子
陈老师，还有个地方想继续请教的。我们之前的理解是如果作为一揽子交易的话，那么全部的差额都会计入投资收益，包括合并层面购买D公司18%股权所支付对价（即E公司52%股权公允价值减去现金对价人民币2,500万元）和D公司18%净资产份额之间的差额也会计入投资收益。而在您的回复当中，认为该部分差额仍然应该计入资本公积。那么，在这个股权置换安排当中，作为一揽子交易和不作为一揽子交易的会计处理有什么差别呢？谢谢！

回答人：chenyiwei
如果该两步交易的作价都是按照公允价值达成的（此处的补价 2500 万元等于两个股权的公允价值之差），则无论是否作为一揽子交易处理，结果都是一样的。所以这个问题的关键并不在于判断是否构成一揽子交易。

提问人：liubin988513 时间：2013-11-23 23:17:40
属于母子公司颠倒。没有收购少数股权，属于集团内部资源整合，甲的合并报表层面不受影响的。
甲的个别报表：属于非商业实质的股权交换，即：借：长期股权投资-b 贷：长期股权投资-a 贷：现金
a的个别报表：借：实收资本-甲 贷：实收资本-b 借：资本公积 贷：长期股权投资-b b的个别报表：对于扣除a对b的的股权投资等权益性的净资产属于同一控制企业合并。 b的合并报表：b的净资产+置换前不考虑b净资产在甲公司报表体现的a公司净资产

回答人：chenyiwei
基本赞同此观点。

提问人：gracewang97 时间：2013-11-24 20:49:20
可能有一点我没有表述清楚,是甲以拥有A 51%股权向A49%股东置换其在B中的股权。置换后，A公司的股权全部归于49%股东，甲拥有B51%的股权，A公司不再纳入甲的合并范围。 我对甲的合并报表没想明白。

回答人：chenyiwei
请把置换交易过程描述得更详细些：B的股权原先是由A持有的，如何实现置换后甲不再持有A的股权而直接持有B的股权？从甲的合并报表层面，交易前后资产、负债状况发生了哪些变化？

提问人：gracewang97 时间：2013-11-24 23:56:54
陈老师，您好！这个方案是甲出资 1530 万元持有A公司51%股权，A公司以 2550 万元收购了B公司51%股权，目前甲公司拟与A公司的少数股东进行协商，以其持有的A公司的 1530 万元51%股权+现金 1020 万元，换取A公司持有的B公司的51%股权。即处置A公司，取得B的股权。这个方案是否可行，如果可行，合并层面如何处理？

回答人：chenyiwei
在处置A公司股权之前，A公司应把其所持有的B公司股权无偿划转给甲公司，即转让给少数股东的股权是剥离了B公司股权后的剩余净资产。如果能这样处理，且转让价格 2550 万代表了剥离了B公司股权后A公司的剩余净资产的公允价值，则还可能具有一定的可行性。

提问人：Wolf9966 时间：2014-08-01 09:03:00
请教老师： 对于“甲的个别报表：属于非商业实质的股权交换，即：借：长期股权投资-b 贷：长期股权投资-a 贷：现金”，这里的长期股权投资都是以账面价值吗？若以账面价值的话，可能借贷之间还有差异，是纳入资本公积吗？ 谢谢！

回答人：chenyiwei
是根据原先对A的长期股权投资的账面价值与所支付的现金之和作为对B的长期股权投资的初始成本。所以不会有差额。

提问人：我爱新视野 时间：2017-03-11 18:33:30
如果甲公司持有A公司100%股权，因甲公司是出版行业，因重组的需要，财政部门批复同意将甲公司的股权划转给A公司，划转后，甲不再拥有A公司股权，A公司持有甲公司100%股权，成为A公司的子公司，也就是母子位置互换。请教陈老师，A公司持有甲公司100%股权是按同一控制下处理即甲公司合并报表中净资产数确认，还是按甲公司的注册资本数确认，或是按甲公司单户报表的净资产数进行确认？

回答人：chenyiwei
按同一控制下合并处理，按A取得对甲公司控制权之日取得甲公司净资产账面价值的份额进行初始计量。

提问人：2009masq 时间：2017-03-13 20:41:07
我们今年就遇到内似的案例，还是沿用此案例： 如果甲公司持有A公司100%股权，因甲公司是出版行业，因重组的需要，财政部门批复同意将甲公司的股权划转给A公司，划转后，甲不再拥有A公司股权，A公司持有甲公司100%股权，成为A公司的子公司，也就是母子位置互换。请教陈老师，A公司持有甲公司100%股权是按同一控制下处理即甲公司合并报表中净资产数确认，还是按甲公司的注册资本数确认，或是按甲公司单户报表的净资产数进行确认？ 财政部门批复同意将甲公司的股权划转给A公司，甲公司处理为：
借：资本公积 贷：长期投资- A 财政部门批复同意将甲公司的股权划转给A公司，A公司处理为： 借：长期投资- 甲 贷：资本公积陈老师，我们这样处理正确吗？

回答人：chenyiwei
可以这样理解。A取得甲公司股权按同一控制下合并处理。

提问人：我爱新视野 时间：2017-03-16 14:51:19
您的回复为：按同一控制下合并处理，按A取得对甲公司控制权之日取得甲公司净资产账面价值的份额进行初始计量。 实际上就是按甲公司合并报表中净资产账面价值予以确认。 我的理解如下，请陈老师指导下错在那里， 甲公司是企业集团，是最终控制方，A公司是集团的二级子公司，后因重组的需要，财政部门批复同意将甲集团的股权划转给A公司，母子位置互换后，A公司变成了最终控制方，持有甲公司100%股权。从讲解第二十一章 企业合并提到 从企业合并的定义看，是否形成企业合并，除要看取得的企业是否构成业务之外，关键要看有关交易或事项发生前后，是否引起报告主体的变化。 我认为从最终控制方来说，母子位置互换后，并没有引起报告主体的变化。所以我认为母子位置互换不是企业合并，所以按甲公司注册资本数进行长投的确认。

回答人：chenyiwei
是否形成合并，并不是从最终控制方角度分析的，而是看合并方所控制的经济资源在交易前后是否发生变化。A公司通过这一交易取得了对原属于甲集团的业务的控制权，所以对A而言是企业合并。

提问人：呼叫帮助 时间：2017-03-17 21:18:08
问题 3-2-17（同一控制范围内母子公司颠倒重组的处理） 问题： 同一控制下的集团重组中，原母公司变为子公司，原子公司变为母公司，应如何进行会计处理和编制合并财务报表？ 背景： A自然人通过B、 C公司控制D公司， C公司为D公司的母公司， A公司为D公司的实际控制人，控制图如下：
QQ图片20170317210659.png (12.61 KB, 下载次数: 1)
2017-3-17 21:07 上传
2011 年 5 月，C公司将所持D公司的90%股权转让给A自然人，转让后A自然人直接持有D公司90%股权，其他自然人持有D公司10%的股权。 2011 年 6 月，B公司将持有C公司的股权对D公司进行增资，增资后，自然人A持有D公司的85%股权，B公司持有D公司8%股权，其他自然人持有D公司7%股权，增资后，C公司成为D公司的全资子公司，D公司对C公司实施控制。股权结构图如下：
QQ图片20170317210725.png (13.69 KB, 下载次数: 1)
2017-3-17 21:09 上传
因此，本案例中重组的特点是：重组前，C公司是D公司的母公司；重组后，D公司变为C公司的母公司。 解答： 本案例中“母子颠倒”的合并重组可以这样理解：把C公司分解为两部分：一部分是其原先持有的D公司90%股权；另一部分是C公司其余的自身经营业务。在 2011 年 6 月的第二步骤重组中，B公司将持有C公司的股权对D公司进行增资，实际上对于发行人D而言，属于对C公司的后一部分（除了其所持D公司90%股权以外的其他经营业务）的同一控制下业务合并。 由于根据《企业会计准则第 20 号——企业合并》等相关会计准则规定，同一控制下企业合并在合并报表层面的处理原则是假设合并后形成的投资和控制架构在最早期间期初即已存在并一直持续至今，因此D公司编制合并报表时，对于C公司历史上属于其自身经营业务的部分，应通过对C公司的报表进行适当的剥离调整（这种剥离调整的难度相对较低，也比较客观，只需将C公司原先报表中与所持D公司90%的长期股权投资、相关的投资收益和股利分 配等事项的影响剥离掉即可）得到C公司自身经营业务的报表，将C公司自身经营业务的财务状况、经营成果和现金流量按同一控制下合并的原则自始纳入发行人D公司的合并报表范围。 对于 2011 年 5 月C公司将所持D公司90%股权转让给A自然人的交易，在D公司的合并报表层面应把该交易中的股权转让款视同A自然人对合并会计主体的资本性投入，于收到时计入合并报表中的资本公积处理。这是因为在合并报表层面，并未显示出在 2011 年 5 、 6 月的重组过程中合并会计主体的资产、负债发生增加或处置，所以在合并报表层面不能确认处置收益，只能将A支付的股权受让款确认为资本公积。 请教陈版，D公司编制合并报表时，对于C公司历史上属于其自身经营业务的部分，应通过对C公司的报表进行适当的剥离调整（这种剥离调整的难度相对较低，也比较客观，只需将C公司原先报表中与所持D公司90%的长期股权投资、相关的投资收益和股利分配等事项的影响剥离掉即可）。C公司账面上存在D公司以前年度的股利分配，现在C公司还需要剥离调整吗？需要调整又怎么调整？另外书中提到的相关的投资收益是指哪些？

回答人：chenyiwei
C与D之间的股利属于内部交易，无论在这一步是否剥离，合并时都需要抵销。投资收益就是指此类股利。

提问人：呼叫帮助 时间：2017-03-19 13:01:28
陈版我想请教的是母子置换，原母公司在剥离长期投资时，也需要将以前年度的股利分配数一道进行剥离？假如需要剥离，我理解长期投资剥离冲减资本公积，收到的利润分配如何剥离处理，还没有想到，我个人认为是不需要剥离的。

回答人：chenyiwei
长期股权投资成本可以冲减资本公积；以前的股利可以将累计的投资收益调整到资本公积，相应地原子公司将利润分配也调整到资本公积（借方），这样在合并报表编制时就可以自然抵销了。

提问人：呼叫帮助 时间：2017-03-20 11:04:11
陈版，对于母子置换，股利分配这一块是否可以不剥离，最后在合并报表编制时就可以自然抵销了，这样可以吗？

回答人：chenyiwei
可以不剥离，但应调整到相同的项目中，合并时自然抵销。

提问人：呼叫帮助 时间：2017-04-07 10:20:43
沿用案例： 如果甲公司持有A公司100%股权，因甲公司是出版行业，因重组的需要，财政部门批复同意将甲公司的股权划转给A公司，划转后，甲不再拥有A公司股权，A公司持有甲公司100%股权，成为A公司的子公司，也就是母子位置互换。请教陈老师，A公司持有甲公司100%股权是按同一控制下处理即甲公司合并报表中净资产数确认，还是按甲公司的注册资本数确认，或是按甲公司单户报表的净资产数进行确认？ 财政部门批复同意将甲公司的股权划转给A公司。 陈版您的回复为： A取得甲公司股权按同一控制下合并处理。 我查找了准则讲解 2010 二、企业合并的类型 企业合并准则中将企业合并划分为两大基本类型——同一控制下的企业合并与非同一控制下的 企业合并。企业合并的类型划分不同，所遵循的会计处理原则也不同。 （一）同一控制下的企业合并 同一控制下的企业合并，是指参与合并的企业在合并前后均受同一方或相同的多方最终控制且该 控制并非暂时性的。 判断某一企业合并是否属于同一控制下的企业合并，应当把握以下要点： 1 ．能够对参与合并各方在合并前后均实施最终控制的一方通常指企业集团的母公司。 同一控制下的企业合并一般发生于企业集团内部，如集团内母子公司之间、子公司与子公司之间 等。因为该类合并从本质上是集团内部企业之间的资产或权益的转移，能够对参与合并企业在合并前 后均实施最终控制的一方为集团的母公司。 2 ．能够对参与合并的企业在合并前后均实施最终控制的相同多方，是指根据合同或协议的约定， 拥有最终决定参与合并企业的财务和经营政策，并从中获取利益的投资者群体。 3 ．实施控制的时间性要求，是指参与合并各方在合并前后较长时间内为最终控制方所控制。具 体是指在企业合并之前(即合并日之前)，参与合并各方在最终控制方的控制时间一般在 1 年以上(含 1 年)，企业合并后所形成的报告主体在最终控制方的控制时间也应达到 1 年以上(含 1 年)。 4 ．企业之间的合并是否属于同一控制下的企业合并，应综合构成企业合并交易的各方面情况， 按照实质重于形式的原则进行判断。通常情况下，同一控制下的企业合并是指发生在同一企业集团内 部企业之间的合并。同受国家控制的企业之间发生的合并，不应仅仅因为参与合并各方在合并前后均 受国家控制而将其作为同一控制下的企业合并。 我理解： 重组前，甲公司持有A公司100%股权，对其形成控制，重组后，A公司持有甲公司100%股权，对其形成控制，该类合并从本质上是集团内部企业之间的资产或权益的转移。案例中的合并，能够对参与合并企业在合并前后均实施最终控制的一方前后也发生变更，所以我个人理解A取得甲公司股权不需按同一控制下合并处理，按正常的资产划转处理就可以了！ 我的想法还望陈版指点下，错在哪里？

回答人：chenyiwei
应按同一控制下合并处理。因为最终控制方在交易前后都是当地财政部门，且能够做成这样的母子颠倒交易本来就是最终控制方参与决策和实施的结果。

提问人：呼叫帮助 时间：2017-04-08 11:27:45
沿用上例并修改下， 如果A公司是图书发行，甲公司是图书出版，因改革的需要，财政部门批复同意将甲公司的股权划转给A公司，划转后，A公司持有甲公司100%股权，成为A公司的子公司。请教陈老师，A公司持有甲公司100%股权是按同一控制下处理即甲公司合并报表中净资产数确认，还是按甲公司的注册资本数确认，或是按甲公司单户报表的净资产数进行确认？ 陈版，这个案例是否可以理解：因为最终控制方在交易前后都是当地财政部门，且能够做成这样交易本来就是最终控制方即财政部门参与决策和实施的结果。这个重组是否需要按同一控制下合并处理？

回答人：chenyiwei
在该划转交易之前，甲公司应首先将其持有的A公司 100 ％股权划转给财政部门，然后才能将甲公司股权划转A。所以A进行同一控制下合并处理时所依据的账面价值是剥离对A公司股权投资后甲公司合并报表层面的净资产值。

提问人：呼叫帮助 时间：2017-04-08 15:02:52
在该划转交易之前，甲公司应首先将其持有的A公司 100 ％股权划转给财政部门，然后才能将甲公司股权划转A。所以A进行同一控制下合并处理时所依据的账面价值是剥离对A公司股权投资后甲公司合并报表层面的净资产值。 您的回复，我是否可以这样理解？ 甲公司首先将其持有的A公司 100 ％股权划转给财政部门，相当于甲公司的出资人财政部门收回部分投资，然后最终控制人财政部门又将甲公司股权划转A公司，这样的重组方式实际上在最终控制人控制下进行，所以这是作为同一控制下的合并？

回答人：chenyiwei
是。

提问人：呼叫帮助 时间：2017-04-08 22:03:43
沿用上例并修改下， A公司和甲公司的出资人均为省财政厅，A公司是图书发行公司，甲公司是图书出版公司，因改革的需要，财政部门批复同意将甲公司的股权划转给A公司，划转后，A公司持有甲公司100%股权，成为A公司的子公司。请教陈老师，这种情况下，A公司持有甲公司100%股权也是按同一控制下处理吗？

回答人：chenyiwei
也是。

提问人：呼叫帮助 时间：2017-04-09 16:56:27
这样的话，那准则讲解 2010 版这段话我又如何理解了？ 二、关联方关系界定的例外情况 如上所述，控制、共同控制和重大影响是判断关联方关系的基本标准，因此，不符合标 准的应当排除在外。具体而言，仅与企业存在下列关系的各方，不构成企业的关联方。 （三）仅仅同受国家控制而不存在控制、共同控制或重大影响关系的企业，不构成关联 方关系。因为，在我国，国家控制的企业如国有企业不同于关联方披露准则所讲的存在控制、 共同控制、重大影响关系的企业，国有企业都是独立法人和市场主体，实行自主经营、自负 盈亏，相互之间不存在关联方披露准则所指的控制、共同控制、重大影响关系，不符合关联 方关系。此外，如果将仅受国家控制但不存在控制、共同控制、重大影响关系的企业都视为 关联方，这些企业之间的交易都作为关联方交易来处理，在实务中无法操作；而且会扭曲关 联方及其交易的本质，掩盖真正的关联方及其交易。所以，如果将同受国家控制的企业之间 视为关联方，在不存在控制、共同控制和重大影响时，则所有的国有企业由于其拥有共同的 所有者而都成为关联方，这就扩大了关联方的范围，混淆了关联方及其交易的本质特征。

回答人：chenyiwei
同一国资委或主管部门辖内的国有企业之间，在该国资委或主管部门主导下进行的行业性、整体性重组，该国资委或行业主管部门不仅仅是监管审批者的角色，而是直接参与了方案制定，则是同一控制下合并。

提问人：呼叫帮助 时间：2018-02-23 22:19:55
A公司将其所持子公司的股权置换控股子公司的少数股权（根据关联方间股权互换及补充协议，判断为不具备商业实质），需要根据非货币性资产交易准则中 根据换出资产的“账面价值”进行确认换入股权的成本，请问该股权的账面价值是选择A公司账面成本法计量的长期股权投资初始投资成本，还是选择置换时点被置换子公司的净资产金额? chenyiwei 如果是A以其子公司B的股权向子公司C的少数股东置换C的少数股权，此类股权置换多数可能性是有商业实质的。如果确实没有商业实质，则个别报表层面应按换出的股权投资的原账面价值（成本法下）作为换入股权成本的初始计量基础。 另外强调一点：在合并报表层面，对此类股权置换交易应按照合并报表准则的规定进行处理，不应运用非货币性资产交换准则。例如，如果换出子公司B的股权导致丧失对B的控制权的，则合并报表层面应按照《企业会计准则第 33 号——合并财务报表（ 2014 年修订）》第五十条的规定，确认丧失控制权的损益。相应地收购少数股权的对价金额也是按照所放弃的B公司股权的公允价值来计算。
如果按照合并报表层面也就不存在账面价值一说，因为都要确定损益而且少数股权也要按照公允价值来确认，也就不涉及是否具有商业实质的判断， 请教陈版 我这样理解，对吗？ chenyiwei点评 大致上是这样，当然在合并报表层面不一定全部都确认损益，有可能两头都是权益性交易（例如对换出的子公司B不丧失控制权，同时对C是收购少数股权，合并报表范围不变）。但即使如此，调整资本公积金额也按公允价值计算 。 陈版，您这句话怎么理解：“大致上是这样，当然在合并报表层面不一定全部都确认损益，有可能两头都是权益性交易”？

回答人：chenyiwei
对换出股权的公司是否丧失控制权，就是是否确认损益的区别。如果对换入、换出股权的公司的控股地位都不变，则这个交易在合并报表层面是没有损益的。

提问人：a8730760 时间：2018-05-17 14:31:39
请陈总帮忙指点 背景资料：自然人W持股A公司70%、B 公司45%（W控制B公司，B公司为上市公司）。A公司持股C公司90%，以2017 年 12 月 31 日为基准日，B公司向A公司发行股份购买A持有C的87%股权。 1 、C账面实收资本 100 万、资本公积 400万、未分配利润-100万，净资产 400 万。评估机构给出的C公司评估价格为 1000 万。 2 、A对C的账面长期股权投资为 450万。 3 、B公司发行股份购买C对应的市值为 870 万。发行完股份后A持股B25%并控制B公司纳入A公司的合并范围。 请问A公司的会计处理。 1 、A公司以C公司的股权换B公司的股权，为非货币性资产交换，A、B、C为同一实际控制人，且互为关联方，固判断不具有商业实质。 2 、A持有C剩余的3%股权按长期股权投资成本法核算。 3 、A公司按B公司并完C后的归母净资产的*25%确认对B的长期股权投资（同一控制下企业合并），与对应的A持有C的账面成本的差额计入资本公积。

回答人：chenyiwei
你的理解基本合理。